# 求助陈版股份支付问题

提问人：dhy1261 时间：2020-11-29 08:05:07
陈版您好！
情况说明： 同一集团内母公司（A公司）及 2 个子公司（B、C公司）分别实施股权激励，A、B、C公司均在2020 年 5 月分别设立持股平台公司（D、D、E公司），D、D、E平台公司分别持有A、B、C公司10%股权，入股价格均为 5 月末账面净资产； 账务处理：由于A、B、C公司分别按照收益法评估价值的比例(无其他更优方案）与持股平台出资金额的差异确认了股份支付，借：管理费用 贷：资本公积。
问题 1 ：上述处理是否正确？
问题2:2020年末分段计算对B、C公司的少数股东损益时，对股份支付影响的损益金额怎么处理，是计入1-5月利润表由母公司全部承担，还是由少数股东一起承担？
谢谢陈版。

回答人：chenyiwei
2020 年末分段计算对B、C公司的少数股东损益时，通常做法是将股份支付费用（假设此处无等待期，下同）视为股权比例变动前的损益，按照变动前的母公司和少数股东持股比例分配给少数股东。